【裁判字號】    92,交抗,823
【裁判日期】    920819
【裁判案由】    違反道路交通管理處罰條例
【裁判全文】
臺灣高等法院交通事件裁定                        九十二年度交抗字第八二三號
    抗  告  人
    即受處分人  甲○○
    代  表  人  簡兩義
右抗告人即受處分人因違反道路交通管理處罰條例案件，不服臺灣宜蘭地方法院九十
二年度交聲字第六二號，中華民國九十二年七月十四日第一審裁定（原處分案號：交
通部公路總局台北區監理所宜蘭監理站九十二年四月十一日宜監字第裁四三─Ｚ00
000000號），提起抗告，本院裁定如左：
    主  文
抗告駁回。
    理  由
一、本件原審裁定以按「汽車裝載貨物超過核定之總重量、總聯結重量者，處汽車所
    有人罰鍰，並記汽車違規紀錄一次」、「有前二項規定之情形者，應責令改正或
    當場禁止通行，並處新臺幣一萬元罰鍰，超載十公噸以下者，以總超載部分，每
    一公噸加罰新臺幣一千元；超載逾十公噸至二十公噸以下者，以總超載部分，每
    一公噸加罰新臺幣二千元；超載逾二十公噸至三十公噸以下者，以總超載部分，
    每一公噸加罰新臺幣三千元；超載逾三十公噸者，以總超載部分，每一公噸加罰
    新臺幣五千元。未滿一公噸以一公噸計算。」道路交通管理處罰條例第二十九條
    之二第一項、第三項分別定有明文。經查：本件駕駛人簡政吉於調查中坦承駕駛
    前揭自用大貨車行經國道一號公路汐止收費站，並於該收費站地磅接受重量測量
    ，而證人即舉發警員周文明於調查中證稱：那天執行地磅超載勤務，從螢幕上顯
    示貨車超載，他們便出去請駕駛人將車開到空地，而駕駛人持貨單說沒有超載，
    因為有異議，他們請駕駛人在北上的地磅再磅一次，第二次磅時，因為地磅有三
    個面台，駕駛人將車子停在第二面台，因為第二面台的儀器送去校正，因此請駕
    駛人移到第三面面台測量，測重是六點七八噸，為了謹慎再請駕駛人到南下的地
    磅測量，測重是六點六六噸，因此當場舉發等語。再前揭自用大貨車核定之總重
    量係六公噸，亦有行車執照影本一份附卷可稽。綜據上述，原處分機關因依道路
    交通管理處罰條例第二十九條之二第一項、第三項裁罰受處分人罰鍰新台幣一萬
    一千元，並計汽車違規記錄一次，並無不當而駁回處分人之異議。
二、抗告意旨略以：度量衡乃執行公務之要件，因故障損壞送修在所難免，惟既送修
    校正，何以其顯示重量確為未超重之數字，而非歸零或無字數顯示，其間不無疑
    竇云云。
三、然查依警員即證人周文明在原審係證稱：「我們請他在北上的地磅再磅一次，：
    ：因為地磅有三個面台，他車子停在第二面台，因為第二面台的儀器送去校正，
    因此請他移到第三面面台測重」，亦即第二面台儀器送去校正，無法磅重，故無
    在該面台磅重，並無抗告人所稱該第二面台過磅時顯示未超重之數字，其所辯顯
    無可採，原審裁定核無違誤，抗告人之抗告為無理由，應予駁回。
據上論斷，應依道路交通管理處罰條例第八十九條，道路交通案件處理辦法第二十六
條，刑事訴訟法第四百十二條裁定如主文。
中      華      民      國    九十二    年      八      月     十九     日
                              臺灣高等法院交通法庭
                                  審判長法  官  陳  正  雄
                                        法  官  許  錦  印
                                        法  官  許  宗  和
右正本證明與原本無異。
不得再抗告。
                                        書記官  吳  鎮  鑫
中      華      民      國    九十二    年      八      月    二十一    日


司法院資訊處製作；財團法人民間司法改革基金會備份。
